【裁判字號】    99,上更(二),62
【裁判日期】    990504
【裁判案由】    毒品危害防制條例
【裁判全文】
臺灣高等法院臺南分院刑事判決      99年度上更(二)字第62號
上  訴  人
即  被  告  甲○○
選任辯護人
即扶助律師  林金宗律師
上列上訴人因違反毒品危害防制條例案件，不服臺灣臺南地方法
院97年度訴字第457號中華民國98年3月10日第一審判決（起訴案
號：臺灣臺南地方法院檢察署97年度偵字第2000號），提起上訴
，經判決後，最高法院第二次發回更審，本院判決如下：
    主  文
原判決撤銷。
甲○○犯如附表所示之販賣第一級毒品罪，均累犯，各處如附表
所示之刑。應執行有期徒刑拾玖年，未扣案之販賣海洛因所得新
臺幣貳萬伍仟參佰元沒收，如全部或一部不能沒收時，以其財產
抵償之。扣案之海洛因（驗餘淨重零點伍肆貳公克）沒收銷燬之
；上開海洛因之外包裝袋肆只、0000000000號行動電話壹支（含
SIM卡壹張）及分裝夾鏈袋壹包均沒收。
    事  實
一、甲○○前曾因施用毒品案件，經台灣台南地方法院以92年度
    訴字第 309號判處有期徒刑一年五月確定，並於民國（下同
    ）94年 5月13日縮刑期滿執行完畢。詎仍不知悔悟，明知海
    洛因係屬毒品危害防制條例第2條第2項第 1款所列管之第一
    級毒品，非經許可，不得持有、販賣，因己身有施用毒品之
    毒癮惡習，為支應購買毒品之龐大支出，竟意圖營利，基於
    販賣第一級毒品海洛因以圖牟利之犯意，以其所持用之門號
    0000000000號行動電話作為聯絡毒品交易之工具，約定購買
    毒品事宜，於附表所載之時間、地點，分別販賣第一級毒品
    海洛因予附表所示之劉茂林、黃江寬（於97年9月2日死亡）
    、黃慶裕、董慶中（於97年12月 3日死亡）、黃清泉等人，
    總計販賣海洛因所得共新台幣（下同）二萬五千三百元（未
    扣案），其交易之時間、地點、次數、數量、價格及所得金
    額均詳如附表所示。嗣於97年1月29日9時許，為警持台灣台
    南地方法院核發之搜索票，在其位於台南縣關廟鄉北勢村17
    6巷 3號住處搜索，當場扣得其所有之第一級毒品海洛因4小
    包（驗前淨重0.580公克，驗後淨重0.542公克），及其供販
    毒聯絡使用之上開0000000000號行動電話 1支（含SIM卡1張
    ）、預備供分裝毒品以販賣之分裝夾鏈袋 1包。另扣得其施
    用毒品使用之分裝吸管3支、注射針筒6支（1支已使用，5支
    未使用，甲○○施用毒品部分已另案判決確定）。
二、案經台南縣警察局歸仁分局報請台灣台南地方法院檢察署檢
    察官偵查起訴。
    理  由
壹、關於證據能力方面
一、按被告以外之人於審判外之陳述，雖不符前四條之規定，而
    經當事人同意於審判程序作為證據，法院審酌該言詞陳述或
    書面陳述作成時之情況，認為適當者，亦得為證據，刑事訴
    訟法第159條之5定有明文。
二、查本件被告犯罪事實之證據方法，經本院準備程序提示予檢
    察官、被告及辯護人，均表示對於證據能力無意見，同意列
    為證據（本院卷第66頁）。
三、又查，本件證人劉茂林、黃江寬、黃慶裕、董慶中、黃清泉
    等人於警詢之證述，經核均係由警方先告知得行使之權利及
    夜間得拒絕接受訊問等情，而經其等同意後始接受訊問，且
    經警方先訊問相關案情，由其等一一陳述後，始經記載於偵
    訊筆錄之中，嗣經閱覽筆錄無訛，再按捺指印所制作完成，
    全程並經錄音存證等情，足見警詢筆錄確係本於其等之陳述
    內容所制作，且符合取證之合法程序，是認上開證人於警詢
    中所為之供述證據，依其等作成時之情況，應為適當者，自
    得採為證據。
四、再按被告以外之人於偵查中向檢察官所為之陳述，除顯有不
    可信之情況者外，得為證據，刑事訴訟法第159條之1第 2項
    定有明文。查證人劉茂林、黃江寬、黃慶裕、董慶中、黃清
    泉等人於檢察官偵訊中所為之陳述，係以證人之身分具結作
    證，而因檢察官與法官同為司法官，衡諸實務運作，檢察官
    實施刑事偵查程序，應能恪遵法定程序之要求，未有違法取
    供之情事，符合取證之合法程序，亦無所謂「顯有不可信」
    之情形，故上開證詞雖於審判外所為，然應為傳聞證據之例
    外，具有證據能力。
五、綜上所述，本院審酌上開證據製作時之情況，並無違法不當
    之情事，其證據之取得過程亦無瑕疵，認為以之作為證據應
    屬適當，與本案待證事實間復具有關連性，並經檢察官、被
    告及辯護人均表示同意列為證據，揆諸前開規定，應認該等
    供述證據符合傳聞證據之例外，自屬具有證據能力。
六、另按訊監察之錄音、錄影，其所錄取之聲音或畫面，既係憑
    機械力拍錄，未經人為操控，該錄音、錄影經依刑事訴訟法
    第165條之1第 2項規定之調查程序後，固有證據能力。至通
    訊監察之監聽譯文如係被告以外之人之司法警察（官）監聽
    人員，於審判外將監聽所得資料以現譯方式整理後予以記錄
    而得，則本質上屬於被告以外之人於審判外之書面陳述，為
    傳聞證據，依刑事訴訟法第159條第1項規定，除法律有規定
    者外，不得作為證據。本件被告門號0000000000號行動電話
    與證人劉茂林之00-0000000號電話、黃江寬之0000000000號
    行動電話、黃慶裕之0000000000、00-0000000號電話及董慶
    中之0000000000、00-0000000號、黃清泉之0000000000號電
    話聯絡之通訊監察譯文，係於本於臺灣臺南地方法院檢察署
    檢察官聲請臺灣南地方法院法官核發之通訊監察書而所為之
    監聽錄音，有臺灣台南地方法院檢察署96年南檢瑞清監字第
    001886號通訊監察書、96年南檢瑞清監（續）字第002075號
    通訊監察書、96年南檢瑞清監（續）字地002303號通訊監察
    書附卷可稽（偵卷46至50頁），並由警方人員將監聽所得資
    料以現譯方式整理後予以記錄，並為被告所不爭執其內容，
    足見確係本於其等之電話錄音內容所制作，且符合取證之合
    法程序，是認上開通訊監察譯文，依其作成時之情況，應為
    適當者，法程序，並經檢察官、被告及辯護人同意列為本案
    證據，自得採為證據，併予敘明。
貳、認定犯罪事實所憑之證據及理由
一、訊據上訴人即被告甲○○坦承有於附表所示之時間及地點，
    販賣第一級毒品海洛因給劉茂林、黃江寬、黃慶裕、董慶中
    、黃清泉等事實不諱，並據證人劉茂林、黃江寬、董慶中於
    警詢、偵訊；證人黃慶裕、黃清泉於偵訊及原審審理時證述
    於附表所示之時間及地點，分別向被告購買如附表所示之第
    一級毒品海洛因等情明確，並有被告以門號0000000000號行
    動電話於上開時間與證人劉茂林所使用之00-0000000號電話
    、黃江寬之0000000000號行動電話、黃慶裕之0000000000、
    00-0000000號電話及董慶中之0000000000、00-0000000號電
    話聯絡之通訊監察譯文（警卷第9至37頁、第46頁、第56 頁
    、第66至68頁、第78、79頁、第85頁）在卷可稽，經核上開
    證人劉茂林等人所指證向被告購買海洛因之情節與通訊監察
    譯文所示內容相符，且參以，上開證人劉茂林、黃江寬、黃
    慶裕、董慶中、黃清泉等人均為經常性之毒品施用者，有前
    案紀錄表在卷可考，亦與其等指證向被告購買海洛因以施用
    之情節相符。綜參以上各情，證人即如附表所示之購毒者劉
    茂林、黃江寬、黃慶裕、董慶中、黃清泉等人之指證，基上
    述各項證據綜合判斷，並無重大矛盾瑕疵，亦未違背經驗法
    則與論理法則，並經有前述補強證據，足資擔保其等指證被
    告之犯罪情節非屬虛構，能予保障其指證被告犯罪事實之真
    實性，應堪採信。
二、又查，被告於97年1月29日9時許，為警持台灣台南地方法院
    核發之搜索票，在其位於台南縣關廟鄉北勢村176巷3號住處
    搜索，當場扣得其所有之第一級毒品海洛因 4小包（驗前淨
    重0.580公克，驗後淨重0.542公克），經送高雄市立凱旋醫
    院檢驗鑑定結果均呈海洛因陽性反應，而確屬第一級毒品海
    洛因無訛，有該院97年 2月20日出具之濫用藥物成品檢驗鑑
    定書 1紙附卷可憑（偵查卷第51頁）。並當場扣得被告所有
    之供販毒聯絡使用之上開0000000000號行動電話1支（含SIM
    卡1張）及預備供分裝毒品以販賣之分裝夾鏈袋1包可資佐證
    。
三、按刑事訴訟法第156條第2項固規定被告之自白，不得作為有
    罪判決之唯一證據，仍應調查其他必要之證據，以察其是否
    與事實相符。其立法旨意乃在防範被告自白之虛擬致與真實
    不符，故對自白在證據上之價值加以限制，明定須藉補強證
    據以擔保其真實性。經查，被告於本院前審及本院本次審理
    時迭次坦白承認上開販賣第一級毒品海洛因之犯行，且就販
    賣交易時地、方法、次數、價格及方式等情節均能一一供述
    甚詳，其於法院審理時，向法官為相同之陳述，則前開自白
    任意陳述之信用性已受確定保障之情況下所作成，被告自白
    應無係被告虛擬致與真實不符之虞，故對前開自白在證據價
    值之判斷已無再加以限制之必要，應認被告之前開自白，其
    可信度甚高，堪信與事實相合。此外，復查有證人劉茂林、
    黃江寬、黃慶裕、董慶中、黃清泉等人之指證情節，又與被
    告之自白及前揭通訊監察通聯譯文紀錄情形相符，復有扣案
    之被告所有之海洛因、供販毒聯絡使用之上開0000000000號
    行動電話1支（含 SIM卡1張）及供分裝毒品以販賣之分裝夾
    鏈袋 1包可資佐證。綜合上開各項證據，足資擔保被告自白
    之真實性，是綜參上開補強證據亦已足資證明被告於審理中
    所為之任意性自白，應具有相當程度之真實性，而確信被告
    前述自白之犯罪事實確屬真實。
四、又按販賣毒品之所謂販賣行為，係行為人基於營利之目的，
    而販入或賣出毒品而言，販賣毒品者，其主觀上須有營利之
    意圖，且客觀上有販賣之行為，即足構成，至於實際上是否
    已經獲利，則非所問，即於有償讓與他人之初，係基於營利
    之意思，並著手實施，而因故無法高於購入之原價出售，最
    後不得不以原價或低於原價讓與他人時，仍屬販賣行為，必
    始終無營利之意思，以原價或低於原價有償讓與他人，方難
    謂為販賣行為，而僅得以轉讓罪論處（最高法院93年度臺上
    字第1651號、94年度臺上字第5317號判決意旨分別參照）。
    次按海洛因係毒品危害防制條例第2條第1項第 1款所定之第
    一級毒品，物稀價昂，其持有販賣者，政府查緝甚嚴，苟非
    有利可圖，當不願甘冒法律制裁之風險，而予販賣；又按販
    賣毒品乃違法行為，非可公然為之，亦無公定價格，容易分
    裝並增減份量，而每次買賣之價量，輒因買賣雙方關係之深
    淺、資力、需求量及對行情之認知、來源是否充裕、查緝是
    否嚴緊、購買者被查獲時供出購買對象之風險評估等因素，
    而異其標準，非可一概而論，而販賣安非他命之利得，除被
    告坦承犯行或價量俱臻明確外，委難察得實情，販賣之人從
    價差或量差中牟利之方式雖異，其意圖營利之販賣行為則同
    一，職是之故，即使未經查得實際販賣之利得，但除非別有
    事證，足認係按同一價量委買或轉售，確未牟利外，尚難執
    此遽認非法販賣之證據有所未足，而諉無營利之意思，或阻
    卻販賣犯行之追訴（最高法院87年台上字第3164號判決參照
    ）。查被告與證人劉茂林、黃江寬、黃慶裕、董慶中、黃清
    泉等人並無深交等情，倘非有利可圖，被告絕無平白甘冒被
    查緝重罰之高度風險，而單純代他人購買毒品之理，是其販
    入之價格當較其出售之價格為低，而有從中賺取買賣價差牟
    利之意圖及事實，應屬合理之認定。又佐以，被告曾因施用
    毒品案件，經法院判刑之前科，此有台灣高等法院被告前案
    紀錄可憑，被告於本院審理時並自承施用第一級毒品，每日
    約吸食花一千元或五、六百元，被告以販賣鳳梨為業，月入
    五、六萬元等語（本院卷第84、85頁），而本案經查獲後，
    亦扣有其施用海洛因之注射針筒等物，並因施用毒品經另案
    判決確定，足見被告有施用毒品之毒癮惡習，是以，被告為
    支應購買毒品之龐大支出，豈有將其花費金錢不易購得之海
    洛因，分文未賺取而以原價出售予證人劉茂林等人，顯與常
    情已有不合，足見被告販售予附表所示之證人，並從價差或
    量差中賺取利潤而牟利至明，是被告有販賣毒品海洛因藉以
    營利之意圖，亦應認定。
五、綜上所述，被告如附表所示販賣第一級毒品海洛因之犯行，
    事證明確，洵堪認定，應依法論科。
參、論罪科刑之理由
一、按被告行為後，毒品危害防制條例部分條文業於98年5月5日
    經修正通過，並於同年月20日經總統公布，於同年月22日起
    施行，其中：(1)第4條第1項修正前規定：「製造、運輸、販
    賣第一級毒品者，死刑、無期徒刑；處無期徒刑者，得併科
    新臺幣一千萬元以下罰金」，修正後規定「製造、運輸、販
    賣第一級毒品者，處死刑或無期徒刑；處無期徒刑者，得併
    科新臺幣二千萬元以下罰金」，亦即罰金刑已提高為新台幣
    二千萬元，是經比較新舊法結果，本院認新法之法定刑罰金
    刑較重，對被告較為不利，自依刑法第2條第1項前段之規定
    ，適用修正前之該條例第4條第1項之規定，有利於被告，合
    先敘明。
二、又按海洛因係毒品危害防制條例第2條第2項第 1款所稱之第
    一級毒品，不得持有、販賣，被告甲○○販賣第一級毒品海
    洛因予附表所示之劉茂林等人，核其所為係犯毒品危害防制
    條例第4條第1項之販賣第一級毒品罪。
三、被告販賣毒品海洛因前後，因而持有毒品海洛因之低度行為
    ，應為販賣之高度行為所吸收，不另論罪。
四、又按刑法上所謂集合犯係指立法者所制定之犯罪構成要件中
    ，本就預定有數個同種類之行為將反覆實行之犯罪而言，是
    將各自實現犯罪構成要件之多數行為，解釋為集合犯，而論
    以一罪，對於集合犯之解釋，須符合立法者之意向。再依刑
    法第56條修正理由之說明，謂「對繼續犯同一罪名之罪者，
    均適用連續犯之規定論處，不無鼓勵犯罪之嫌，亦使國家刑
    罰權之行使發生不合理之現象。」、「基於連續犯原為數罪
    之本質及刑罰公平原則之考量，爰刪除有關連續犯之規定」
    等語，即係將本應各自獨立評價之數罪，回歸本來就應賦予
    複數法律效果之原貌。因此，就刑法修正施行後多次販賣毒
    品之犯行，採一罪一罰，始符合立法本旨（最高法院96年度
    第九次刑庭會議決議意旨參照）。再按集合犯之判斷，客觀
    上應斟酌法律規範之本來意涵、實現該犯罪目的之必要手段
    、社會生活經驗中該犯罪必然反覆實行之常態及社會通念等
    ；主觀上則視其反覆實施之行為是否出於行為人之單一犯意
    ，並秉持刑罰公平，加以判斷之。稽以行為人販賣毒品之原
    因，不一而足，其多次販賣毒品之行為，未必皆出於行為人
    之一個犯意決定；且觀諸毒品危害防制條例第 4條販賣毒品
    之構成要件文義，實無從憑以認定立法者本即預定該犯罪之
    本質，必有數個同種類行為而反覆實行之集合犯行，故販賣
    毒品罪，難認係集合犯。本件被告涉犯附表各次販賣第一級
    毒品行為，販賣之對象、地點不盡相同，各次販賣之時間均
    係前次行為完畢後始再為之，且依上開證人之證述及卷附通
    訊監察譯文，可知購買毒品者多係先行與被告電話聯繫，約
    定交易之毒品種類、金額、時間、地點後，再為交易行為，
    足見各次犯行並非於同時同地或密切接近之時地實施，各行
    為之獨立性亦非極為薄弱，依一般社會健全觀念，在時間差
    距上，尚非難以強行分開，在刑法評價上，不宜以視為數個
    舉動之接續施行，合為包括之一行為予以評價，承前說明，
    即難認立法者就所制定之犯罪構成要件中，本即預定有數個
    同種類之販賣毒品行為將反覆實行，不能論以集合犯，且其
    時間乃各自分散在96年 9月30日至97年1月9日數月中，並非
    緊密，販毒之對象亦各異，亦難謂為接續犯。是以，附表所
    示之各次犯行，犯意各別，行為互殊，應予分論併罰。
五、再查被告有曾因施用第一、二級毒品案件，經原審法院判處
    有期徒刑一年五月確定，於94年 5月13日縮刑期滿執行完畢
    ，有臺灣高等法院被告前案紀錄表在卷可參，其受有期徒刑
    執行完畢後，五年內故意再犯本件有期徒之罪行，應依刑法
    第47條第 1項規定，就本件犯行論以累犯，惟本件所犯之販
    賣第一級毒品海洛因罪其法定本刑為死刑或無期徒刑，依法
    均不得加重其刑，固僅就得併科罰金之法定罰金刑部分，依
    法加重其刑。
六、至檢察官於本院審理時論告意旨固以：如本件被告已販毒近
    38次，就刑法主觀惡性而言，被告犯罪惡性顯屬重大，雖不
    至於死刑，但仍得判無期徒刑，實無情輕法重，顯有可憫恕
    之情形，是本件無援引刑法59條減輕至最低度刑以下之餘地
    ，請量處被告無期徒刑等語。惟本院審之：
  (一)按刑法第59條規定，犯罪之情狀可憫恕者，得酌量減輕其刑
    ，同法第57條規定，科刑時應審酌一切情狀，尤應注意左列
    事項（共十款）為科刑重輕之標準，兩條適用上固有區別，
    惟所謂「犯罪之情狀」與「一切情形」云云，並非有截然不
    同之領域，於裁判上酌減其刑時，應就犯罪一切情狀（包括
    第57條所列舉之十款事項），予以全盤考量，審酌其犯罪有
    無可憫恕之事由（即判例所稱有特殊之原因與環境等等，在
    客觀上足以引起一般同情，以及宣告法定低度刑，是否猶嫌
    過重），以為判斷。故適用第59條酌量減輕其刑時，並不排
    除第57條所列舉十款事由之審酌，惟其程度應達於確可憫恕
    ，始可予以酌減，有最高法院70年度第六次刑事庭會議決議
    可參。第以販賣第一級毒品罪之法定刑為「死刑或無期徒刑
    ；處無期徒刑者，得併科新台幣一千萬元以下罰金」，然同
    為販賣第一級毒品之人，其原因動機不一，犯罪情節未必盡
    同，或有大盤毒梟者，亦有中、小盤之分，甚或僅止於吸毒
    者友儕間為求互通有無之有償轉讓者亦有之，其販賣行為所
    造成危害社會之程度自屬有異，法律科處此類犯罪，所設之
    法定最低本刑卻同為「無期徒刑，得併科新台幣一千萬元以
    下罰金」，不可謂不重。於此情形，倘依其情狀處以有期徒
    刑，即足以懲儆，並可達防衛社會之目的者，自非不可依客
    觀之犯行與主觀之惡性二者加以考量其情狀，是否有可憫恕
    之處，適用刑法第59條之規定酌量減輕其刑，期使個案裁判
    之量刑，能斟酌至當，符合比例原則。再按刑事審判旨在實
    現刑罰權之分配的正義，故法院對有罪被告之科刑，應符合
    罪刑相當之原則，使輕重得宜，罰當其罪，以契合社會之法
    律感情，此所以刑法第57條明定科刑時應審酌一切情狀，尤
    應注意該條所列10款事項以為科刑輕重之標準，並於同法第
    59條賦予法院（法官）以裁量權，如認「犯罪之情狀可憫恕
    者，得酌量減輕其刑」，俾使法院就個案之量刑，能斟酌至
    當（最高法院96年度台上字第1043號及86年度台上字第5313
    號判決意旨分別參照）。復參酌釋字第 263號解釋，若不分
    犯罪情況及結果如何，概以死刑、無期徒刑為法定刑，立法
    甚嚴，若有情輕法重之情，裁判時本有刑法第59條酌量減輕
    其刑之適用，足以免過嚴之刑，與憲法尚無牴觸。是若有情
    輕法重，及刑法第59條所規定之情，對被告所犯之罪酌量減
    輕其刑，自為法之所許。
  (二)查被告販賣第一級毒品海洛因之犯行，雖於法有違，應予處
    罰，惟本件被告販賣海洛因之對象僅限於劉茂林、黃江寬、
    黃慶裕、董慶中、黃清泉等人，其所得合計亦僅有二萬五千
    三百元，獲利有限，有別於大盤或中盤毒梟，情節亦無集團
    性情形，是被告之惡性及犯罪情節，實與大量走私進口或長
    期販賣毒品之大盤販毒者有別，顯見其本件犯罪之情節尚屬
    輕微，尚非不可憫恕，而被告所犯販賣第一級毒品罪之法定
    刑為「死刑或無期徒刑」之重典，而以前述被告觸犯本罪之
    原因背景、具體犯罪情節及其主觀惡性等情狀，在縱處以法
    定最低度刑，仍嫌過苛，在客觀上足以引起一般人之同情，
    顯有情輕法重之情，而犯罪情狀堪可憫恕，是依其情狀處以
    有期徒刑，始符量刑之平允。再者，並考量被告並有施用毒
    品自戕身心之行為，因購買毒品所費不貲，且同好者互通有
    無，故鋌而走險，其本意亦非故意出售予危害他人，依被告
    之上述犯本罪之主觀動機背景及客觀情節，其惡性不大且危
    害社會程度亦非重大，亦非以宣告最低刑度不足懲儆。
  (三)本院參酌以上各情，依被告之上開販賣情節及犯罪環境原因
    等具體情狀，認如科以本罪之最低刑度，顯屬情輕法重，在
    客觀上足以引起社會一般人之同情，且為期符合罪刑相當及
    刑罰公平比例原則，認縱使對被告宣告本罪之法定最低度刑
    猶嫌過重，爰依刑法第59條之規定，予以酌減其刑，並先加
    （僅加重罰金部分）後減之。
七、至被告及其辯護人雖另以：被告在警詢中供出海洛因毒品來
    源為「林淵泓」，應依毒品危害防制條例第17條第 1項規定
    減刑云云。惟查：
  (一)按犯毒品危害防制條例第 4條第販賣毒品罪，供出毒品來源
    ，因而破獲者，依同條例第17條得減輕其刑之規定。其所稱
    「供出毒品來源，因而破獲者」，係指被告供出毒品來源之
    有關資料，諸如前手之姓名、年籍、住居所、或其他足資辨
    別之特徵等，使調查或偵查犯罪之公務員因而對之發動調查
    或偵查並破獲者而言。申言之，被告之「供出毒品來源」，
    與調查或偵查犯罪之公務員對之發動調查或偵查並進而破獲
    之間，論理上須具有先後且相當的因果關係，非謂被告一有
    「自白」、「指認」毒品來源之人，而破獲在後，即得依上
    開規定予以減刑。若被告供出毒品來源者之前，調查或偵查
    犯罪之公務員已有確切之證據，足以合理之懷疑被告所供販
    賣毒品來源之人，則嗣後之破獲與被告之「供出毒品來源」
    間，即欠缺先後且相當的因果關係，自不得適用上開規定予
    以減刑（最高法院97年度台上字第1475號判決參照）。
  (二)查被告固於警詢中供出海洛因毒品來源為「林淵泓」云云。
    然經本法院向查獲被告而製作警詢筆錄之台南縣警察局歸仁
    分局查明結果，經該局以99年4月1日南縣歸警偵字第099000
    6065號函覆稱已將該案報告書報請臺灣臺南地方法院檢察署
    偵辦（（本院卷第48頁），嗣經臺灣臺南地方法院檢察署檢
    察官偵查結果，認被告指認林林淵泓販賣海洛因之犯行，未
    能證明，而以97年度偵字第 14906號處分不起訴確定，此經
    本院調閱上開偵查案卷查核無訛，是以，依被告所供出之毒
    品來源，並未因而查獲，顯與毒品危害防制條例第17條第 1
    項規定之要件不合，尚不得依該條項之規定減刑。
  (三)再者，林淵泓雖因另案販賣海洛因毒品案件，為警查獲，並
    經檢察官於起訴後，嗣經本院以98年度上訴字第87號及最高
    法院以98年度台上字第3506號判處有期徒刑二十二年確定，
    然查該案林淵弘販賣海洛因之對象，並未包括被告，且被告
    在97年 1月29日警詢中供出其毒品來源者林淵泓姓名之前，
    林淵泓因涉犯前開販賣海洛因毒品案件，在96年 1月16日即
    為警查獲，並經檢察官於起訴後，此亦經本院調取該案卷核
    閱無訛。準此可見，被告在供出其毒品來源為林淵泓之前，
    偵查機關早已發覺林淵弘涉嫌販賣毒品，並已偵查起訴，是
    另案被告林淵泓亦非因被告之供述而查獲，則林淵泓涉犯上
    開販賣毒品犯行之破獲與被告之「供出毒品來源」間，自難
    謂具有先後之相當因果關係，而不得適用毒品危害防制條例
    第17條第1項之規定予以減刑。
肆、撤銷改判之理由
一、原審依上開事證，予以論罪科刑，固非無據，然查：
  (一)本件被告前揭販賣第一級毒品海洛因行為，販賣之對象、地
    點不盡相同，各次販賣之時間均係前次行為完畢後始再為之
    ，且依上開證人之證述及卷附通訊監察譯文，可知購買毒品
    者多係先行與被告電話聯繫，約定交易之毒品種類、金額、
    時間、地點後，再為交易行為，堪認被告各次犯行，應各具
    獨立性，而非屬集合犯，業如前述。原審認被告販賣第一級
    毒品行為，應依集合犯論以一罪，尚有未洽。
  (二)被告行為後，毒品危害防制條例第4條第1項業已修正公布施
    行，原審未及為新舊法之比較適用，亦有未妥。
  (三)扣案之物品，其中(1)注射針筒 6支係被告自己施用毒品所用
    ，與本案被告販賣第一級毒品海洛因無關，不應宣告沒收；
    (2)0000000000號行動電話 1支，係被告所有供販賣第一級毒
    品海洛因聯絡使用之物，應依毒品危害防制條例第19條第 1
    項規定宣告沒收。乃原判決將其中 6支注射針筒沒收，復將
    0000000000號行動電話依刑法第38條第1項第2款之規定宣告
    沒收，均有未合。
二、依上所述，被告上訴意旨以原判決未適用毒品危害防制條例
    第17條第 1項規定予以減刑，指摘原判決不當，雖無可取。
    然原判決既有前揭可議之處，原判決即屬無可維持，自應由
    本院將原判決予以撤銷改判，以期適法。
三、本院審酌被告素行不佳，明知毒品海洛因具有成癮性，服用
    後會產生依賴性，且戒解不易，竟為圖一己之私利，販賣毒
    品予他人施用，危害社會治安，惟參以被告有施用毒品自戕
    身心之行為，因購買毒品所費不貲，且同好者互通有無，故
    鋌而走險，其本意亦非故意出售予危害他人，且其販賣毒品
    之數量及所得，尚非鉅大，販賣之對象不多，及犯後尚知坦
    承犯行，已知悔悟等一切情狀，量處如附表所示之刑，以資
    懲儆。
四、定應執行之刑：
  (一)按法律上屬於自由裁量之事項，並非概無法律性之拘束。法
    院就自由裁量權之行使，除不得逾越法律所規定範圍之外部
    性界限外，尚應受比例原則、公平正義原則之規範，謹守法
    律秩序之理念，體察法律之規範目的，使其結果實質正當，
    合於裁量之內部性界限，俾與立法本旨相契合。刑法第51條
    第 5款規定數罪併罰，宣告多數有期徒刑者，應於各刑中之
    最長期以上，各刑合併之刑期以下，定其應執行之刑期，但
    不得逾30年，其就數罪併罰，固非採併科主義，而係採限制
    加重主義，就俱罰各罪中，以最重之宣告刑為基礎，由法院
    參酌他罪之宣告刑，裁量加重定之，且不得逾法定之30年最
    高限制，此即外部性界限。然上揭定其應執行刑，既屬刑法
    賦予法院自由裁量之事項，其應受內部性界限之拘束，要屬
    當然。而刑法修正將連續犯、常業犯規定悉予刪除，考其立
    法目的，係基於刑罰公平原則考量，杜絕僥倖犯罪心理，並
    避免鼓勵犯罪之誤解，乃改採一行為一罪一罰。是定其刑期
    時，除仍應就各別刑罰規範之目的、輕重罪間體系之平衡、
    整體犯罪非難評價、各行為彼此間之偶發性、與被告前科之
    關聯性、各行為所侵害法益之專屬性或同一性、數罪對法益
    侵害之加重效應、罪數所反映之被告人格特性與犯罪傾向、
    社會對犯罪行為處罰之期待等，為綜合判斷外，尤須參酌上
    開實現刑罰公平性，以杜絕僥倖、減少犯罪之立法意旨，為
    妥適之裁量，倘違背此內部性界限，即屬權利濫用之違法（
    最高法院96年度臺上字第7583號判決意旨參照）。次按刑事
    審判旨在實現刑罰權之分配的正義，故法院對有罪被告之科
    刑及定執行刑，應符合罪刑相當之原則，使輕重得宜，罰當
    其罪，以契合社會之法律感情，並期使個案在執行刑之量定
    上，不會有差異過大之失衡，以符合刑罰平等原則。復按數
    罪併罰定其應執行刑期時，應就各別刑罰規範之目的、輕重
    罪間體系之平衡、整體犯罪非難評價、各行為彼此間之偶發
    性、與被告前科之關聯性、各行為所侵害法益之專屬性或同
    一性、數罪對法益之影響綜合予以考量。
  (二)準此，本院審酌被告之犯罪情節，並斟酌刑法第57條所列之
    各款情狀，認被告就附表所示之各犯行應分別宣告如附表所
    示之宣告刑為允當，已如前述。然本院審酌被告犯罪行為之
    情節、次數，並參以被告自身亦有施用毒品之惡習，其每次
    販賣數量及所得亦不多，雖其犯罪手段惡性不小，但已反映
    在宣告刑之量處內，自不能在重複評價，並綜合考量前述刑
    罰之內部界限原則，另斟酌被告數次販賣第一級毒品罪，固
    因刑法修正將連續犯規定悉予刪除，須一行為一罪一罰，但
    就被告犯罪行為之類型，係基於同一刑罰之規範目的且行為
    所侵害法益具有同一性，其定執行刑乃為數罪對法益侵害之
    加重效應，基於上述考量，一般實務上對於具有修法前連續
    犯一罪之情形，其定執行刑之量定，較為寬鬆，大多參酌其
    各次犯行之最長刑期，依其次數再酌增而量定其刑，是認本
    件應定執行有期徒刑十九年，即足以實現刑罰權之公平正義
    ，符合罪刑相當及比例原則，使其輕重得宜，罰當其罪，並
    符合各個個案在量定刑罰之平等原則。
五、沒收部分：
  (一)按以營利為目的販入毒品，經多次販賣後（一次販入，多次
    販出），持有剩餘毒品被查獲，其各次販賣毒品行為，固應
    合併處罰。惟該持有剩餘毒品之低度行為，應僅為最後一次
    販賣毒品之高度行為所吸收，不另論罪。則就該查獲之剩餘
    毒品，自只能於最後一次販賣毒品宣告沒收銷燬，不得於各
    次販賣毒品罪均一併宣告（最高法院98年度台上字第1063號
    、98年度台上字第 738號判決意旨可資參照）。查本件扣案
    之海洛因 4小包（驗前淨重0.580公克，驗後淨重0.542公克
    經經送鑑定之結果，確係含有第一級毒品海洛因之成分，係
    屬毒品危害防制條例所管制之第一級毒品，為被告供販賣第
    一級毒品所用，業據被告於原審供述明確，應依毒品危害防
    制條例第18條第1項前段之規定，並在最後一次（即97年1月
    9日）販賣之罪刑即附表編號 11之犯行項下，諭知沒收銷燬
    。
  (二)又包裝上開第一級毒品海洛因之包裝袋 4個，乃供販賣第一
    級毒品海洛因所用，以包裝毒品，避免毒品潮濕、外露，並
    便利攜帶之物，為被告所有，並使用作為販賣毒品海洛因所
    用之工具，應依毒品危害防制條例第19條第1項宣告沒收。
    又扣案之0000000000號行動電話（含SIM卡1片），電話機具
    係被告所有，而門號亦由他人將使用權移為被告使用，業據
    被告陳明：這支手機門號94年間朋友申請送給我的，我都有
    使用這支手機，手機是我的等語在卷（本院卷第82頁），並
    供販賣海洛因聯絡工具而為本件販賣第一級毒品犯罪所用之
    物，亦應依毒品危害防制條例第19條第 1項之規定宣告沒收
    ，並分別於附表各犯行之罪刑項下諭知沒收。
  (三)次按毒品危害防制條例第19條第 1項規定：「犯第4條至第9
    條、第12條、第13條或第14條第1項、第2項之罪者，其供犯
    罪所用或因犯罪所得之物，均沒收，如全部或一部不能沒收
    時，追徵其價額或以其財產抵償之。」。查被告於附表各次
    犯行，販賣所得之金額，分別為被告販賣海洛因所得之財物
    ，雖未扣案仍應分別依同條例第19條第 1項規定宣告沒收之
    ，如全部或一部不能沒收時，均以其財產抵償之，並分別於
    附表各犯行之罪刑項下諭知沒收。
  (四)另按毒品危害防制條例19條第1項固規定，犯該條例第4條之
    罪者，其供犯罪所用或因犯罪所得之財物，均沒收之，但不
    及於供犯罪預備之物，倘供犯罪預備之物，以屬犯人為限，
    始得依刑法第38條第1項第2款規定諭知沒收（最高法院94年
    度台上字第2218號判決意旨參照）。扣案之分裝夾鏈袋1 包
    為被告所有，並預備供分裝海洛因而販賣所用之物，亦據被
    告供明分裝袋是分裝毒品販賣用（本院卷第84頁），爰依刑
    法第38條第1項第2款規定沒收，又被告以營利為目的販入毒
    品，其各次販賣行為固應分論併罰，惟上開查獲之剩餘毒品
    及分裝夾鏈袋 1包，並無法認定被告於最後一次販賣行為前
    業已持有，且係供其後預備販毒分裝使用，爰於最後一次販
    賣毒品之罪刑即附表編號11之犯行項下諭知沒收。
  (五)末按沒收為從刑之一種，依主從不可分原則，應附隨於主刑
    而同時宣告之，除有罪，免刑等判決，於裁判時併宣告外，
    如諭知無罪之判決，既無主刑，從刑亦無所附麗，故案內之
    違禁物，應另依刑法第40條但書由檢察官聲請單獨宣告沒收
    （最高法院78年台非字第72號判例參照）。扣案之分裝吸管
    3 支，業據被告陳明係供施用毒品使用（本院卷第84頁），
    且已經台灣台南地方法院97年度訴字第 481號被告吸食海洛
    因毒品案件確定判決宣告沒收，自無庸宣告沒收；另扣案之
    注射針筒 6支係被告供自己施用毒品所用，與本案販賣第一
    級毒品海洛因無涉，自毋庸在本案諭知宣告沒收，一併記明
    。
伍、適用之法律
一、刑事訴訟法第369條第1項前段、第364條、第299條第 1項前
    段。
二、98年5月20日修正之毒品危害防制條例第4條第 1項、第18條
    第1項前段、第19條第1項。
三、刑法第2條第1項但書、第11條前段、第47條第 1項、第59條
    、第51條第5款、第38條第1項第2款。
四、刑法施行法第1條之1。
本案經檢察官趙中岳到庭執行職務。
中    華    民    國    99    年    5     月    4     日
                  刑事第五庭    審判長法  官  楊明章
                                      法  官  趙文淵
                                      法  官  蔡美美
以上正本證明與原本無異。
如不服本判決應於收受送達後10日內向本院提出上訴書狀，其未
敘述上訴理由者，並得於提起上訴後10日內向本院補提理由書（
均須按他造當事人之人數附繕本）「切勿逕送上級法院」。
                                      書記官  歐貞妙
中    華    民    國    99    年    5     月    4     日
附錄本案論罪科刑法條
修正前毒品危害防制條例第4條第1項：
製造、運輸、販賣第一級毒品者，處死刑或無期徒刑；處無期徒
刑者，得併科新臺幣1,000萬元以下罰金。
■附表
┌──┬─────┬──────┬────┬───────┬───────────────────────┐
│編號│ 交易時間 │  交易地點  │販賣對象│販賣次數及價格│               主          文                 │
│    │          │            │        │  （新臺幣）  │                                              │
├──┼─────┼──────┼────┼───────┼───────────────────────┤
│ 01 │96年11月23│臺南縣關廟鄉│劉茂林  │以400元之價格 │甲○○販賣第一級毒品，累犯，處有期徒刑拾伍年貳│
│    │日7時17分 │北勢村176巷3│        │，向甲○○購買│月，販賣海洛因所得新台幣肆佰元沒收，如全部或一│
│    │許        │號門口      │        │海洛因1次     │部不能沒收時，以其財產抵償。扣案之0000000000號│
│    │          │            │        │              │行動電話壹支沒收。                            │
├──┼─────┼──────┼────┼───────┼───────────────────────┤
│ 02 │96年11月24│臺南縣關廟鄉│劉茂林  │以400元之價格 │甲○○販賣第一級毒品，累犯，處有期徒刑拾伍年貳│
│    │日7時23分 │北勢村176巷3│        │，向甲○○購買│月，販賣海洛因所得新台幣肆佰元沒收，如全部或一│
│    │許        │號門口      │        │海洛因1次     │部不能沒收時，以其財產抵償。扣案之0000000000號│
│    │          │            │        │              │行動電話壹支沒收。                            │
├──┼─────┼──────┼────┼───────┼───────────────────────┤
│ 03 │96年12月7 │臺南縣關廟鄉│劉茂林  │以400元之價格 │甲○○販賣第一級毒品，累犯，處有期徒刑拾伍年貳│
│    │日7時23分 │北勢村176巷3│        │，向甲○○購買│月，販賣海洛因所得新台幣肆佰元沒收，如全部或一│
│    │許        │號門口      │        │海洛因1次     │部不能沒收時，以其財產抵償。扣案之0000000000號│
│    │          │            │        │              │行動電話壹支沒收。                            │
├──┼─────┼──────┼────┼───────┼───────────────────────┤
│ 04 │96年12月10│臺南縣關廟鄉│劉茂林  │以400元之價格 │甲○○販賣第一級毒品，累犯，處有期徒刑拾伍年貳│
│    │日6時58分 │北勢村176巷3│        │，向甲○○購買│月，販賣海洛因所得新台幣肆佰元沒收，如全部或一│
│    │許        │號門口      │        │海洛因1次     │部不能沒收時，以其財產抵償。扣案之0000000000號│
│    │          │            │        │              │行動電話壹支沒收。                            │
├──┼─────┼──────┼────┼───────┼───────────────────────┤
│ 05 │96年12月25│臺南縣關廟鄉│劉茂林  │以400元之價格 │甲○○販賣第一級毒品，累犯，處有期徒刑拾伍年貳│
│    │日7時2分許│北勢村176巷3│        │，向甲○○購買│月，販賣海洛因所得新台幣肆佰元沒收，如全部或一│
│    │          │號門口      │        │海洛因1次     │部不能沒收時，以其財產抵償。扣案之0000000000號│
│    │          │            │        │              │行動電話壹支沒收。                            │
├──┼─────┼──────┼────┼───────┼───────────────────────┤
│ 06 │96年10月16│臺南縣關廟鄉│黃江寬  │以2000元之價格│甲○○販賣第一級毒品，累犯，處有期徒刑拾陸年，│
│    │日19時59分│北勢村176巷3│        │，向甲○○購買│販賣海洛因所得新台幣貳仟元沒收，如全部或一部不│
│    │許        │號門口      │        │海洛因1次     │能沒收時，以其財產抵償。扣案之0000000000號行動│
│    │          │            │        │              │電話壹支沒收。                                │
├──┼─────┼──────┼────┼───────┼───────────────────────┤
│ 07 │96年11月17│臺南縣關廟鄉│黃江寬  │以1000元之價格│甲○○販賣第一級毒品，累犯，處有期徒刑拾伍年陸│
│    │日20時45分│北勢村176巷 │        │，向甲○○購買│月，販賣海洛因所得新台幣壹仟元沒收，如全部或一│
│    │許        │巷口        │        │海洛因1次     │部不能沒收時，以其財產抵償。扣案之0000000000號│
│    │          │            │        │              │行動電話壹支沒收。                            │
├──┼─────┼──────┼────┼───────┼───────────────────────┤
│ 08 │96年11月18│臺南縣關廟鄉│黃江寬  │以2000元之價格│甲○○販賣第一級毒品，累犯，處有期徒刑拾陸年，│
│    │日7時42分 │北勢村176巷3│        │，向甲○○購買│販賣海洛因所得新台幣貳仟元沒收，如全部或一部不│
│    │許        │號門口      │        │海洛因1次     │能沒收時，以其財產抵償。扣案之0000000000號行動│
│    │          │            │        │              │電話壹支沒收。                                │
├──┼─────┼──────┼────┼───────┼───────────────────────┤
│ 09 │96年12月23│臺南縣關廟鄉│黃江寬  │以1000元之價格│甲○○販賣第一級毒品，累犯，處有期徒刑拾伍年陸│
│    │日22時20分│北勢村176巷3│        │，向甲○○購買│月，販賣海洛因所得新台幣壹仟元沒收，如全部或一│
│    │許        │號門口      │        │海洛因1次     │部不能沒收時，以其財產抵償。扣案之0000000000號│
│    │          │            │        │              │行動電話壹支沒收。                            │
├──┼─────┼──────┼────┼───────┼───────────────────────┤
│ 10 │97年1月8日│臺南縣關廟鄉│黃江寬  │以1000元之價格│甲○○販賣第一級毒品，累犯，處有期徒刑拾伍年陸│
│    │21時53分許│北勢村176巷 │        │，向甲○○購買│月，販賣海洛因所得新台幣壹仟元沒收，如全部或一│
│    │          │巷口        │        │海洛因1次     │部不能沒收時，以其財產抵償。扣案之0000000000號│
│    │          │            │        │              │行動電話壹支沒收。                            │
├──┼─────┼──────┼────┼───────┼───────────────────────┤
│ 11 │97年1月9日│臺南縣關廟鄉│黃江寬  │以1000元之價格│甲○○販賣第一級毒品，累犯，處有期徒刑拾伍年陸│
│    │22時13分許│北勢村176巷 │        │，向甲○○購買│月，販賣海洛因所得新台幣壹仟元沒收，如全部或一│
│    │          │巷口        │        │海洛因1次     │部不能沒收時，以其財產抵償。扣案之海洛因（驗餘│
│    │          │            │        │              │淨重零點伍肆貳公克）沒收銷燬之；扣案之上開外包│
│    │          │            │        │              │裝袋肆只、0000000000號行動電話壹支、分裝夾鏈袋│
│    │          │            │        │              │壹包均沒收。                                  │
├──┼─────┼──────┼────┼───────┼───────────────────────┤
│ 12 │96年10月6 │臺南縣關廟  │黃慶裕  │以500元之價格 │甲○○販賣第一級毒品，累犯，處有期徒刑拾伍年貳│
│    │日16時39分│鄉北勢村176 │        │，向甲○○購買│月，販賣海洛因所得新台幣伍佰元沒收，如全部或一│
│    │許        │巷巷口      │        │海洛因1次     │部不能沒收時，以其財產抵償。扣案之0000000000號│
│    │          │            │        │              │行動電話壹支沒收。                            │
├──┼─────┼──────┼────┼───────┼───────────────────────┤
│ 13 │96年10月7 │臺南縣關廟  │黃慶裕  │以500元之價格 │甲○○販賣第一級毒品，累犯，處有期徒刑拾伍年貳│
│    │日9時7分許│鄉北勢村176 │        │，向甲○○購買│月，販賣海洛因所得新台幣伍佰元沒收，如全部或一│
│    │          │巷巷口      │        │海洛因1次     │部不能沒收時，以其財產抵償。扣案之0000000000號│
│    │          │            │        │              │行動電話壹支沒收。                            │
├──┼─────┼──────┼────┼───────┼───────────────────────┤
│ 14 │96年10月7 │臺南縣關廟鄉│黃慶裕  │以500元之價格 │甲○○販賣第一級毒品，累犯，處有期徒刑拾伍年貳│
│    │日13時47分│「泰霖檳榔攤│        │，向甲○○購買│月，販賣海洛因所得新台幣伍佰元沒收，如全部或一│
│    │許        │」後方      │        │海洛因1次     │部不能沒收時，以其財產抵償。扣案之0000000000號│
│    │          │            │        │              │行動電話壹支沒收。                            │
├──┼─────┼──────┼────┼───────┼───────────────────────┤
│ 15 │96年10月12│臺南縣關廟鄉│黃慶裕  │以500元之價格 │甲○○販賣第一級毒品，累犯，處有期徒刑拾伍年貳│
│    │日10時3許 │「泰霖檳榔攤│        │，向甲○○購買│月，販賣海洛因所得新台幣伍佰元沒收，如全部或一│
│    │          │」後方      │        │海洛因1次     │部不能沒收時，以其財產抵償。扣案之0000000000號│
│    │          │            │        │              │行動電話壹支沒收。                            │
├──┼─────┼──────┼────┼───────┼───────────────────────┤
│ 16 │96年10月15│臺南縣關廟鄉│黃慶裕  │以500元之價格 │甲○○販賣第一級毒品，累犯，處有期徒刑拾伍年貳│
│    │日16時許  │花園一街98巷│        │，向甲○○購買│月，販賣海洛因所得新台幣伍佰元沒收，如全部或一│
│    │          │8號附近之雜 │        │海洛因1次     │部不能沒收時，以其財產抵償。扣案之0000000000號│
│    │          │貨店外      │        │              │行動電話壹支沒收。                            │
├──┼─────┼──────┼────┼───────┼───────────────────────┤
│ 17 │96年9月30 │臺南縣關廟鄉│董慶中  │以500元之價格 │甲○○販賣第一級毒品，累犯，處有期徒刑拾伍年貳│
│    │日21時56  │松腳村聖母廟│        │，向甲○○購買│月，販賣海洛因所得新台幣伍佰元沒收，如全部或一│
│    │分許      │前          │        │海洛因1次     │部不能沒收時，以其財產抵償。扣案之0000000000號│
│    │          │            │        │              │行動電話壹支沒收。                            │
├──┼─────┼──────┼────┼───────┼───────────────────────┤
│ 18 │96年10月1 │臺南縣關廟鄉│董慶中  │以500元之價格 │甲○○販賣第一級毒品，累犯，處有期徒刑拾伍年貳│
│    │日7時39分 │松腳村聖母廟│        │，向甲○○購買│月，販賣海洛因所得新台幣伍佰元沒收，如全部或一│
│    │許        │前          │        │海洛因1次     │部不能沒收時，以其財產抵償。扣案之0000000000號│
│    │          │            │        │              │行動電話壹支沒收。                            │
├──┼─────┼──────┼────┼───────┼───────────────────────┤
│ 19 │96年10月1 │臺南縣關廟鄉│董慶中  │以1000元之價格│甲○○販賣第一級毒品，累犯，處有期徒刑拾伍年陸│
│    │日9時58分 │松腳村聖母廟│        │，向甲○○購買│月，販賣海洛因所得新台幣壹仟元沒收，如全部或一│
│    │許        │前          │        │海洛因1次     │部不能沒收時，以其財產抵償。扣案之0000000000號│
│    │          │            │        │              │行動電話壹支沒收。                            │
├──┼─────┼──────┼────┼───────┼───────────────────────┤
│ 20 │96年10月1 │臺南縣關廟鄉│董慶中  │以500元之價格 │甲○○販賣第一級毒品，累犯，處有期徒刑拾伍年貳│
│    │日15時35  │松腳村聖母廟│        │，向甲○○購買│月，販賣海洛因所得新台幣伍佰元沒收，如全部或一│
│    │分許      │前          │        │海洛因1次     │部不能沒收時，以其財產抵償。扣案之0000000000號│
│    │          │            │        │              │行動電話壹支沒收。                            │
├──┼─────┼──────┼────┼───────┼───────────────────────┤
│ 21 │96年10月1 │臺南縣關廟鄉│董慶中  │以1000元之價  │甲○○販賣第一級毒品，累犯，處有期徒刑拾伍年陸│
│    │日17時44分│松腳村聖母廟│        │格，向甲○○購│月，販賣海洛因所得新台幣壹仟元沒收，如全部或一│
│    │許        │前          │        │買海洛因1次   │部不能沒收時，以其財產抵償。扣案之0000000000號│
│    │          │            │        │              │行動電話壹支沒收。                            │
├──┼─────┼──────┼────┼───────┼───────────────────────┤
│ 22 │96年10月1 │臺南縣關廟鄉│董慶中  │以500元之價格 │甲○○販賣第一級毒品，累犯，處有期徒刑拾伍年貳│
│    │日21時11分│松腳村聖母廟│        │，向甲○○購買│月，販賣海洛因所得新台幣伍佰元沒收，如全部或一│
│    │許        │前          │        │海洛因1次     │部不能沒收時，以其財產抵償。扣案之0000000000號│
│    │          │            │        │              │行動電話壹支沒收。                            │
├──┼─────┼──────┼────┼───────┼───────────────────────┤
│ 23 │96年10月2 │臺南縣關廟鄉│董慶中  │以1000元之價  │甲○○販賣第一級毒品，累犯，處有期徒刑拾伍年陸│
│    │日11時23分│松腳村聖母廟│        │格，向甲○○購│月，販賣海洛因所得新台幣壹仟元沒收，如全部或一│
│    │許        │前          │        │買海洛因1次   │部不能沒收時，以其財產抵償。扣案之0000000000號│
│    │          │            │        │              │行動電話壹支沒收。                            │
├──┼─────┼──────┼────┼───────┼───────────────────────┤
│ 24 │96年10月2 │臺南縣關廟鄉│董慶中  │以500元之價格 │甲○○販賣第一級毒品，累犯，處有期徒刑拾伍年貳│
│    │日16時23分│松腳村聖母廟│        │，向甲○○購買│月，販賣海洛因所得新台幣伍佰元沒收，如全部或一│
│    │許        │前          │        │海洛因1次     │部不能沒收時，以其財產抵償。扣案之0000000000號│
│    │          │            │        │              │行動電話壹支沒收。                            │
├──┼─────┼──────┼────┼───────┼───────────────────────┤
│ 25 │96年10月2 │臺南縣關廟鄉│董慶中  │以500元之價格 │甲○○販賣第一級毒品，累犯，處有期徒刑拾伍年貳│
│    │日21時23分│松腳村聖母廟│        │，向甲○○購買│月，販賣海洛因所得新台幣伍佰元沒收，如全部或一│
│    │許        │前          │        │海洛因1次     │部不能沒收時，以其財產抵償。扣案之0000000000號│
│    │          │            │        │              │行動電話壹支沒收。                            │
├──┼─────┼──────┼────┼───────┼───────────────────────┤
│ 26 │96年10月3 │臺南縣關廟鄉│董慶中  │以1000元之價格│甲○○販賣第一級毒品，累犯，處有期徒刑拾伍年陸│
│    │日15時3分 │松腳村聖母廟│        │，向甲○○購買│月，販賣海洛因所得新台幣壹仟元沒收，如全部或一│
│    │許        │前          │        │海洛因1次     │部不能沒收時，以其財產抵償。扣案之0000000000號│
│    │          │            │        │              │行動電話壹支沒收。                            │
├──┼─────┼──────┼────┼───────┼───────────────────────┤
│ 27 │96年10月4 │臺南縣關廟鄉│董慶中  │以500元之價格 │甲○○販賣第一級毒品，累犯，處有期徒刑拾伍年貳│
│    │日7時3分  │松腳村聖母廟│        │，向甲○○購買│月，販賣海洛因所得新台幣伍佰元沒收，如全部或一│
│    │許        │前          │        │海洛因1次     │部不能沒收時，以其財產抵償。扣案之0000000000號│
│    │          │            │        │              │行動電話壹支沒收。                            │
├──┼─────┼──────┼────┼───────┼───────────────────────┤
│ 28 │96年10月4 │臺南縣關廟鄉│董慶中  │以500元之價格 │甲○○販賣第一級毒品，累犯，處有期徒刑拾伍年貳│
│    │日8時31分 │松腳村聖母廟│        │，向甲○○購買│月，販賣海洛因所得新台幣伍佰元沒收，如全部或一│
│    │許        │前          │        │海洛因1次     │部不能沒收時，以其財產抵償。扣案之0000000000號│
│    │          │            │        │              │行動電話壹支沒收。                            │
├──┼─────┼──────┼────┼───────┼───────────────────────┤
│ 29 │96年10月4 │臺南縣關廟鄉│董慶中  │以500元之價格 │甲○○販賣第一級毒品，累犯，處有期徒刑拾伍年貳│
│    │日14時20分│松腳村聖母廟│        │，向甲○○購買│月，販賣海洛因所得新台幣伍佰元沒收，如全部或一│
│    │許        │前          │        │海洛因1次     │部不能沒收時，以其財產抵償。扣案之0000000000號│
│    │          │            │        │              │行動電話壹支沒收。                            │
├──┼─────┼──────┼────┼───────┼───────────────────────┤
│ 30 │96年10月4 │臺南縣關廟鄉│董慶中  │以500元之價格 │甲○○販賣第一級毒品，累犯，處有期徒刑拾伍年貳│
│    │日17時20分│松腳村聖母廟│        │，向甲○○購買│月，販賣海洛因所得新台幣伍佰元沒收，如全部或一│
│    │許        │前          │        │海洛因1次     │部不能沒收時，以其財產抵償。扣案之0000000000號│
│    │          │            │        │              │行動電話壹支沒收。                            │
├──┼─────┼──────┼────┼───────┼───────────────────────┤
│ 31 │96年10月6 │臺南縣關廟鄉│董慶中  │以500元之價格 │甲○○販賣第一級毒品，累犯，處有期徒刑拾伍年貳│
│    │日9時28分 │松腳村聖母廟│        │，向甲○○購買│月，販賣海洛因所得新台幣伍佰元沒收，如全部或一│
│    │許        │前          │        │海洛因1次     │部不能沒收時，以其財產抵償。扣案之0000000000號│
│    │          │            │        │              │行動電話壹支沒收。                            │
├──┼─────┼──────┼────┼───────┼───────────────────────┤
│ 32 │96年10月6 │臺南縣關廟鄉│董慶中  │以500元之價格 │甲○○販賣第一級毒品，累犯，處有期徒刑拾伍年貳│
│    │日18時36分│松腳村聖母廟│        │，向甲○○購買│月，販賣海洛因所得新台幣伍佰元沒收，如全部或一│
│    │許        │前          │        │海洛因1次     │部不能沒收時，以其財產抵償。扣案之0000000000號│
│    │          │            │        │              │行動電話壹支沒收。                            │
├──┼─────┼──────┼────┼───────┼───────────────────────┤
│ 33 │96年10月3 │臺南縣關廟鄉│黃清泉  │以500元之價格 │甲○○販賣第一級毒品，累犯，處有期徒刑拾伍年貳│
│    │日11時13分│農會路42號旁│        │，向甲○○購買│月，販賣海洛因所得新台幣伍佰元沒收，如全部或一│
│    │許        │（關廟農會後│        │海洛因1次     │部不能沒收時，以其財產抵償。扣案之0000000000號│
│    │          │            │        │              │行動電話壹支沒收。                            │
├──┼─────┼──────┼────┼───────┼───────────────────────┤
│ 34 │96年10月7 │臺南縣關廟鄉│黃清泉  │以500元之價格 │甲○○販賣第一級毒品，累犯，處有期徒刑拾伍年貳│
│    │日11時22分│農會路42號旁│        │，向甲○○購買│月，販賣海洛因所得新台幣伍佰元沒收，如全部或一│
│    │許        │（關廟農會後│        │海洛因1次     │部不能沒收時，以其財產抵償。扣案之0000000000號│
│    │          │）          │        │              │行動電話壹支沒收。                            │
├──┼─────┼──────┼────┼───────┼───────────────────────┤
│ 35 │96年10月17│臺南縣關廟鄉│黃清泉  │以500元之價格 │甲○○販賣第一級毒品，累犯，處有期徒刑拾伍年貳│
│    │日9時51分 │成功路392巷 │        │，向甲○○購買│月，販賣海洛因所得新台幣伍佰元沒收，如全部或一│
│    │許        │口          │        │海洛因1次     │部不能沒收時，以其財產抵償。扣案之0000000000號│
│    │          │            │        │              │行動電話壹支沒收。                            │
├──┼─────┼──────┼────┼───────┼───────────────────────┤
│ 36 │96年10月17│臺南縣關廟鄉│黃清泉  │以300元之價格 │甲○○販賣第一級毒品，累犯，處有期徒刑拾伍年貳│
│    │日20時55分│北勢村176巷 │        │，向甲○○購買│月，販賣海洛因所得新台幣參佰元沒收，如全部或一│
│    │許        │巷口        │        │海洛因1次     │部不能沒收時，以其財產抵償。扣案之0000000000號│
│    │          │            │        │              │行動電話壹支沒收。                            │
├──┼─────┼──────┼────┼───────┼───────────────────────┤
│ 37 │96年11月17│臺南縣關廟鄉│黃清泉  │以500元之價格 │甲○○販賣第一級毒品，累犯，處有期徒刑拾伍年貳│
│    │日18時28分│農會路42號旁│        │，向甲○○購買│月，販賣海洛因所得新台幣伍佰元沒收，如全部或一│
│    │許        │（關廟農會後│        │海洛因1次     │部不能沒收時，以其財產抵償。扣案之0000000000號│
│    │          │）          │        │              │行動電話壹支沒收。                            │
├──┼─────┼──────┼────┼───────┼───────────────────────┤
│ 38 │96年11月18│臺南縣關廟鄉│黃清泉  │以500元之價格 │甲○○販賣第一級毒品，累犯，處有期徒刑拾伍年貳│
│    │日8時35分 │農會路42號旁│        │，向甲○○購買│月，販賣海洛因所得新台幣伍佰元沒收，如全部或一│
│    │許        │（關廟農會後│        │海洛因1次     │部不能沒收時，以其財產抵償。扣案之0000000000號│
│    │          │）          │        │              │行動電話壹支沒收。                            │
└──┴─────┴──────┴────┴───────┴───────────────────────┘

司法院資訊處製作；財團法人民間司法改革基金會備份。
